Minutes et répertoires du notaire Simon LE MERCIER, 15 septembre 1609 - 31 octobre 1647 (étude VII)
Archives nationales
- Minutes de Simon LE MERCIER, 1609 - 1647; MC/ET/VII/1 - MC/ET/VII/37
  - Minutes. 1633, MC/ET/VII/22
    - Association pour une Académie concernant Charles de Pyenne., 15 avril 1633; MC/ET/VII/22
      Pyenne, Charles de
    - Mise en apprentissage par Rose de Roy, femme d'Antoine Boudan, maître fourbisseur, demeurant rue Saint-Honoré, de Marie Coquot, sa nièce, pour trois années chez Françoise Hémond, femme de Nicolas Porteceille, fifre du roi, demeurant rue de l'Arbre-Sec, qui s'engage à lui enseigner son métier de couturière, moyennant 48 livres., 9 mai 1633; MC/ET/VII/22
      Documents du Minutier central concernant l'histoire de la musique (1600-1650), par Madeleine Jurgens, tome I [études I à X, 1763 actes], Paris, Archives nationales, 1967, p. 240 (instrument de recherche imprimé dématérialisé, certaines notices sont plus détaillées dans la version intégrale accessible en ligne par la rubrique 'Autres instruments de recherche', voir contexte dans le Plan d’orientation général - Notaires de Paris, guides thématiques du Minutier).
      Roy, Rose de
    - Accord petits l'établissement par le comte de Saint-Simon de personnes cataloguées qui débiteront sous leur responsabilité le tabac à pipe et en fumée, à Paris et es faubourgs et seront responsable des désordres., 23 mai 1633; MC/ET/VII/22
      accord; Saint-Simon, M. de
    - Marché de louage de carrosse par Claude Dardouillet, maître sellier carrossier, envers Barnabé Mareschal, pour le faire mener au temple de Charenton., 28 mai 1633; MC/ET/VII/22
    - Bail pour six ans par Charles Barelier, avocat en parlement, et par Jacques Barelier, son frère, docteur en la faculté de médecine, demeurant rue de Bièvre, à Claude Lesclan, maître facteur d'instruments de musique, demeurant rue Saint-Honoré, paroisse Saint-Eustache, d'une maison sise mêmes rue et paroisse à l'enseigne de l'Image Saint-Jean, moyennant 720 livres de loyer annuel., 30 mai 1633 - 11 avril 1634; MC/ET/VII/22
      À la suite: accord aux termes duquel Jacques Barelier, agissant en son nom et au nom de son frère, autorise Suzanne Mignon, veuve de Claude Lesclan à jouir du restant du bail précédent, en présence de Pierre Mignon, cordonnier et valet de chambre du prince de Condé, 11 avril 1634.
      Documents du Minutier central concernant l'histoire de la musique (1600-1650), par Madeleine Jurgens, tome I [études I à X, 1763 actes], Paris, Archives nationales, 1967, p. 767 (instrument de recherche imprimé dématérialisé, certaines notices sont plus détaillées dans la version intégrale accessible en ligne par la rubrique 'Autres instruments de recherche', voir contexte dans le Plan d’orientation général - Notaires de Paris, guides thématiques du Minutier).
      Barelier, Charles
    - Obligation envers Alphonse de Lopes, gentilhomme de la Chambre du roi, par 8 marchands espagnols de Rouen, qui lui doivent 150000 l., reste de 250000 l. par lui prêtées en leurs noms au roi pour l'établissement d'un séminaire pour orphelins., 29 juin 1633; MC/ET/VII/22
      obligation; Espagne; Rouen (Seine-Maritime); Lopes, Alphonse de; officier de la Chambre du roi (Ancien Régime); commerçant
    - Quittance donnée par Jean Desloix, huissier en la chambre des comptes du trésor, et par Jeanne Niellé, sa femme, demeurant rue de la Vieille-Tisseranderie, à Jean Nicolas l'aîné, marchand apothicaire et épicier, bourgeois de Paris, demeurant rue de la Harpe, d'une somme de 826 livres 10 deniers pour le rachat et les arrérages d'une rente de 50 livres, constituée par François Bénard, maître peintre et par Gabrielle Barbou, sa femme, à feu Jean Nouné, tailleur d'habits de l'écurie de la reine, premier mari de ladite Niellé, le 9 juillet. (1) La rente était garantie par des héritages à Fontenay près Bagneux que ledit Nicolas avait acquis de Gabrielle Barbou par contrat du 3 mai (2)., 8 juillet 1633; MC/ET/VII/22
      (1) Devant Viard et Fieffé.
      (2) Devant Contenot et Destrechy.
      Documents du Minutier central concernant les peintres, sculpteurs et graveurs au XVIIe siècle (1600-1650) [études I à X, 1955 actes], par Marie-Antoinette Fleury, tome I, Paris, S.E.V.P.E.N, 1969, p. 30 (instrument de recherche imprimé dématérialisé, certaines notices sont plus détaillées dans la version intégrale accessible en ligne par la rubrique 'Autres instruments de recherche', voir contexte dans le Plan d’orientation général - Notaires de Paris, guides thématiques du Minutier).
      quittance; Fontenay-aux-Roses (Hauts-de-Seine); Harpe (rue de la); Tixeranderie (rue de la); Barbou, Gabrielle; Bénard, François; Contenot, Philibert; Desloix, Jean; Destrechy, M.; Fieffé, M.; Nicolas, Jean; Niellé, Jeanne; Nouné, Jean; Viard, Pierre II (1564?-16..) (?); huissier; peintre; tailleur d'habits; commerçant; pharmacien
    - Mise en apprentissage par Barbe Saulnier, femme de Jean Gérard, trompette des chevau-légers du roi, demeurant rue Fromenteau, de sa fille Anne, âgée de dix-sept ans, pour trois années, chez Sara Bourgadesi, maîtresse lingère, demeurant rue d'Orléans, sans débours de part ni d'autre., 6 août 1633; MC/ET/VII/22
      Documents du Minutier central concernant l'histoire de la musique (1600-1650), par Madeleine Jurgens, tome I [études I à X, 1763 actes], Paris, Archives nationales, 1967, p. 620 (instrument de recherche imprimé dématérialisé, certaines notices sont plus détaillées dans la version intégrale accessible en ligne par la rubrique 'Autres instruments de recherche', voir contexte dans le Plan d’orientation général - Notaires de Paris, guides thématiques du Minutier).
      Saulnier, Barbe
    - Contrat de mariage entre Jacques Foinart, juré courtier de vins, fils de défunt Martin Foinart, cordonnier à Fère-en-Tardenois et de Nicole Hourdé, demeurant en la maison de la maréchale de Schomberg, rue Barbette, et Catherine Prieur, fille de Servais Prieur, rôtisseur privilégié suivant la cour et de Marie Bornat, demeurant rue des Vieilles-Etuves., 6 novembre 1633; MC/ET/VII/22
      Parmi les signatures des témoins, figurent celles d'Antoine Bornat, maître peintre, et de Thomas Bornat, marchand fripier, frères, oncles de la future.
      contrat de mariage; Fère-en-Tardenois (Aisne); Barbette (rue); Vieilles-Etuves (rue des); Bornat, Antoine; Bornat, Marie; Bornat, Thomas; Foinart, Jacques; Foinart, Martin; Halluin, Anne (16..?-1641, duchesse d'); Hourdé, Nicole; Prieur, Catherine; Prieur, Servais; cordonnier; courtier; brocanteur; peintre; cuisinier
    - Obligation par Nicolas Vizot, marchand apothicaire et épicier, bourgeois de Paris, demeurant rue des Déchargeurs, et par Claude Constantin, marchand teinturier en fil, laine et soie, demeurant au cloître Sainte-Opportune, envers Jean Letexier, maître peintre, pour une somme de 500 livres à eux prêtée et remboursable dans trois mois., 15 décembre 1633 - 24 mars 1634; MC/ET/VII/22
      A la suite: quittance du remboursement, 24 mars 1634.
      obligation; quittance; indemnité; Déchargeurs (rue des); Sainte-Opportune (cloître); Constantin, Claude; Letexier, Jean; Vizot, Nicolas; peintre; teinturier blanchisseur; commerçant; pharmacien
    - Procuration pour l'établissement de Monts Royaux concernant Alexandre Ventury, romain, surintendant des Monts Royaux., 15 décembre 1633; MC/ET/VII/22
      procuration; Italie; Ventury, Alexandre
  - Minutes. 1634, MC/ET/VII/23
    - Marché pour un demi manteau de broderie d'argent sur fond de satin., 17 janvier 1634; MC/ET/VII/23
    - Transport par Raoul Hurtel, maître maréchal, bourgeois de Paris, demeurant rue Saint-Martin, paroisse Saint-Merri, à René Mésangeau, musicien ordinaire du roi, et à Marguerite Jacquet, sa femme, demeurant rue Grenier-Saint-Lazare, de 87 livres 10 sols de rente, moyennant 1.400 livres., 1er février 1634; MC/ET/VII/23
      Documents du Minutier central concernant l'histoire de la musique (1600-1650), par Madeleine Jurgens, tome I [études I à X, 1763 actes], Paris, Archives nationales, 1967, p. 268 (instrument de recherche imprimé dématérialisé, certaines notices sont plus détaillées dans la version intégrale accessible en ligne par la rubrique 'Autres instruments de recherche', voir contexte dans le Plan d’orientation général - Notaires de Paris, guides thématiques du Minutier).
    - Transport par Raoul Hurtel, maître maréchal, et par Marguerite Dumoulin, sa femme, demeurant rue Saint-Martin, paroisse Saint-Merri, à René Mésangeau, musicien ordinaire du roi, et à Marguerite Jacquet, sa femme, demeurant rue Grenier-Saint-Lazare, de 56 livres 5 sols de rente, moyennant 979 livres 13 sols 9 deniers., 23 février 1634; MC/ET/VII/23
    - Quittance par René Mésangeau, musicien ordinaire du roi, demeurant rue Grenier-Saint-Lazare, à Jean Jacquet, bourgeois de Paris, demeurant rue au Maire, de 1.600 livres pour rachat de 100 livres de rente constituées le 15 avril 1627., 27 février 1634; MC/ET/VII/23
    - Obligation par Jean Jacquet, bourgeois de Paris, demeurant rue au Maire, à René Mésangeau, son gendre, musicien ordinaire du roi, demeurant rue Grenier-Saint-Lazare, d'une somme de 1.500 livres, soit 1.000 livres pour remise d'arrérages et 500 livres reçues en prêt., 3 mars 1634; MC/ET/VII/23
      Documents du Minutier central concernant l'histoire de la musique (1600-1650), par Madeleine Jurgens, tome I [études I à X, 1763 actes], Paris, Archives nationales, 1967, p. 269 (instrument de recherche imprimé dématérialisé, certaines notices sont plus détaillées dans la version intégrale accessible en ligne par la rubrique 'Autres instruments de recherche', voir contexte dans le Plan d’orientation général - Notaires de Paris, guides thématiques du Minutier).
      Jacquet, Jean
    - Inventaire après décès de Claude Lesclan, maître facteur d'instruments de musique, dressé à la requête de Claude Cocquet, maître facteur d'instruments de musique, demeurant rue Saint-Honoré, paroisse Saint-Eustache, tuteur de Louise Lesclan, âgée de quatorze ans, fille du défunt et de Marguerite Marcire, sa première femme, et à celle de Suzanne Mignon, seconde femme et veuve du défunt en présence de Pierre Marcire, maître facteur d'instruments de musique et subrogé tuteur de ladite Louise., 13 mars 1634; MC/ET/VII/23
      11 feuillets.
      Fol. 2: mobilier, 505 livres; fol. 3 v°: livres (Bible et Vie des saints), 8 livres; fol. 4 v°: habits du défunt, 92 livres; fol. 5: habits de la veuve, 12 livres; fol. 5 v°: linge, 113 livres; fol. 6: argent comptant; bijoux, 256 livres; fol. 7: instruments de musique et matériel, 521 livres; fol. 9 v°: papiers.
      (fol. 7): ' En la bouticque de ladicte maison s'est trouvé les instruments et outils qui ensuivent prisez par ledict Le Duc aux sommes qui ensuivent de l'advis dudict Coquet, tuteur de ladicte mineure:
      ' Premierement, deux douzaines de luths non prestz à monter, de diverses grandeurs, prisez ensemble cinquante livres, cy... 50 l.
      ' Item, dix-sept vieux luths, dont deux n'ont poinct de table, de diverses grandeurs, prisez ensemble trente livres, cy... 30 l.
      ' Item, deux luths de Boullongne, l'un prest à monter et l'autre la touche collée, prisez ensemble quinze livres tournoiz, cy... 15 l.
      ' Item, trois luths montez, avecq leurs esthuys, telz quelz, dont l'ung est de canne d'Inde, prisez ensemble dix-huict livres tournoiz, cy... 18 l.
      ' Item, cinquante trois mandores de diverses grandeurs, vernyes, prisées et ensemble soixante livres tournoiz, cy... 60 l.
      ' Item, dix-sept viollons de bois madré, prisez ensemble soixante livres tournoiz, cy... 60 l.
      ' Item, cinq cistres, prisez ensemble dix livres tournoiz, cy... 10 l.
      ' Item, quatre guitarre dont deux ont des esclices d'esbeyne, et les deux autres à simple, prisées ensemble quinze livres tournoiz, cy... 15 l.
      ' Item, une guitarre de bois d'esbeyne à gaudrons avecq son esthuy, prisée dix livres tournoiz, cy... 10 l.
      ' Item, unze poches non achevées dont trois d'esbeyne, prisées ensemble quinze livres, cy... 15 l.
      ' Item, sept poches communes, avec sa boiste, prisées ensemble, soixante solz tournoiz, cy... 60 s.
      ' Item, cinquante-une rose de guitarre enfoncées, prisées ensemble sept livres dix solz tournoiz, cy... 7 l. 10 s.
      ' Item, soixante et douze rizes plates, prisées ensemble quatre livres tournoiz, cy... 4 l.
      ' Item, six paquetz de cordes de luth et deux paquetz de cordes de violon, dix-huict longueurs de grosses cordes et trois paquetz de cordes assorties, prisé le tout ensemble vingt livres tournoiz, cy... 20 l.
      ' Item, ung dessus de violle, une vieille taille de viollon, deux vieux sistres, prisé le tout ensemble soixante solz tournoiz, cy... 60 s.
      ' Item, six violles neufves non achevées, prisées ensemble soixante livres tournoiz, cy... 60 l.
      ' Item, vingt-cinq luths blancs, non achevez, prisé le tout ensemble vingt-cinq livres tournoiz, cy... 25 l.
      ' Item, unze luths dont trois ont des esthuys, prisé le tout ensemble six livres tournoiz, cy... 10 l.
      ' Item, deux douzaines de viollons blancs près à vernir, sans filletz, prisez ensemble trente livres tournoiz, cy... 30 l.
      ' Item, une douzaine de forme de luth, cinq de guitarre et huict de mandore, prisé le tout ensemble six livres tournoiz, cy... 6 l.
      ' Item, vingt-six pieces de sappin à couvrir viollons, basse et taille, prisé le tout ensemble soixante solz tournoiz, cy... 60 s.
      ' Item, vingt-cinq pièces de bois de fente et de siage et plusieurs autres morceaux de bois servant audict mestier, prisé le tout ensemble quatre livres tournoiz, cy... 4 l.
      ' Item, trente pieces de sapin d'espinette, prisées ensemble cent solz tournoiz, cy... 100 s.
      ' Item, quatre-vingtz pieces de sappin à barrer, prisées ensemble trente solz tournoiz, cy... 30 s.
      ' Item, dix-sept arbres de guitarre, prisez ensemble quarente solz tournoiz, cy... 40 s.
      ' Item, cinquante-une tables de luth, prisées ensemble huict livres tournoiz, cy... 8 l.
      ' Item, cent tables de mandores, tant grandes que petites, prisées ensemble dix livres tournoiz, cy... 10 l.
      ' Item, quatre morceaux de cedres, prisez ensemble quarente solz tournoiz, cy... 40 s.
      ' Item, deux paquetz de meschantes esclisses de mandore, ung reste de verny dans une boitte de fer blanc, prisé le tout ensemble trente solz tournoiz, cy... 30 s.
      ' Item, deux filliaux de sye, fasson de Rouen, prisez ensemble treois livres tournoiz, cy... 3 l.
      ' Item, quatre cens trente-huict esclisses de luth, prisées ensemble douze livres tournoiz, cy... 12 l.
      ' Item, cinq cens vingt-trois esclisses de mandore, prisé le tout ensemble sept livres tournoiz, cy... 7 l.
      ' Item, deux establyes avec cinq valletz, deux varloppe, une hache, une presse, trois tables à barre, prisé le tout ensemble dix livres tournoiz, cy... 10 l.
      ' Item, deux fourneaux et ung pot à colle de cuivre, prisé le tout cent solz, cy... 100 s.
      ' Item, quatre rabotz de fer, prisez ensemble quatre livres tournoiz, cy... 4 l.
      ' Item, en ladicte bouctique une grande paire d'ormoires de boys de noyer à quatre guichetz et deux coulisses layettes fermant à clef, prisé le tout ensemble seize livres tournoiz, cy... 16 s.
      ' Item, cinq touche de luth et plusieurs morceaux d'yvoire et d'esbeyne, prisez ensemble... 60 s.
      Cote 1: contrat de mariage entre le défunt et Suzanne Mignon, comportant une dot de 1 000 livres, passé par devant Lemercier et Plastrier, le 1 décembre 1624.
      Cote 2: inventaire de Marguerite Marcire.
      Cote 3: contrat de mariage entre Claude Lesclan et Marguerite Marcire.
      Cote 4: acte de tutelle des enfants fait au Châtelet le 19 novembre 1628.
      Cote 5: procès-verbal de la vente des meubles de défunt Jean Marcire.
      Cote 6: quittance par Antoine Baudin, maître cordonnier, à Claude Lesclan, devant Plastier et Lemercier, le 19 février 1627.
      Cote 7: compte avec M. de La Marre pour fournitures diverses, et mémoire pour fournitures de cordes, non daté.
      Cote 8: liste des dettes actives et des fournitures.
    - Bail par Suzanne Mignon, veuve de Claude Lesclan, maître facteur d'instruments de musique, demeurant rue Saint-Honoré, paroisse Saint-Eustache, pour cinq ans et trois mois à partir de Pâques, à Antoine Boudan, maître fourbisseur d'épées, demeurant en ladite maison, de la boutique du défunt Lesclan, en plus de celle qu'il occupe, d'une salle derrière, cour et cave, moyennant 400 livres de loyer annuel, au payement duquel s'oblige également Alexandre Boudan, maître enlumineur., 1er avril 1634; MC/ET/VII/23
      Documents du Minutier central concernant l'histoire de la musique (1600-1650), par Madeleine Jurgens, tome I [études I à X, 1763 actes], Paris, Archives nationales, 1967, p. 770 (instrument de recherche imprimé dématérialisé, certaines notices sont plus détaillées dans la version intégrale accessible en ligne par la rubrique 'Autres instruments de recherche', voir contexte dans le Plan d’orientation général - Notaires de Paris, guides thématiques du Minutier).
    - Contrat de mariage entre maître Julien Le Tourneur, huissier ordinaire du Roi en sa chambre des Comptes et Trésor, demeurant rue du Foin, paroisse Saint-Séverin, d'une part, et honnête fille Renée Du Val, demeurant rue Saint-Victor, paroisse Saint-Nicolas-du-Chardonneret, d'autre part., 24 avril 1634; MC/ET/VII/23
      La future, usant de ses droits.
      contrat de mariage; Foin (rue du); Saint-Victor (rue); Du Val, Renée; Le Tourneur, Julien; huissier
    - Vente par Jean Jacquet, bourgeois de Paris, demeurant rue au Maire, tuteur des enfants de Séverin Jacquet, son fils, et de Louise Dupuis, à René Mésangeau, bourgeois de Paris, et Marguerite Jacquet, femme de celui-ci et fille du vendeur, demeurant rue Grenier-Saint-Lazare, d'une maison sise rue des Petits-Champs, paroisse Saint-Merri, bâtie de neuf, moyennant les charges hypothécaires et une somme de 2.000 livres. Parmi les pièces remises par le vendeur à Mésangeau figure un contrat entre Jean Jacquet et les gouverneurs de Saint-Julien-des-Ménétriers, passé le 12 septembre 1624., 28 avril 1634; MC/ET/VII/23
    - Contrat d'apprentissage pour cinq ans, au profit de Philippe Manche de Rouvier, entre Jean Manche de Rouvier, maître écrivain, demeurant à Meaux, son père, et Jean Letexier, maître peintre, bourgeois de Paris, demeurant rue Saint-Honoré, paroisse Saint-Eustache, moyennant 150 livres tournois, dont 75 livres payées comptant., 2 mai 1634; MC/ET/VII/23
      L'apprenti sera logé, nourri, chauffé, éclairé aux frais du maître.
      Documents du Minutier central concernant les peintres, sculpteurs et graveurs au XVIIe siècle (1600-1650) [études I à X, 1955 actes], par Marie-Antoinette Fleury, tome I, Paris, S.E.V.P.E.N, 1969, p. 439 (instrument de recherche imprimé dématérialisé, certaines notices sont plus détaillées dans la version intégrale accessible en ligne par la rubrique 'Autres instruments de recherche', voir contexte dans le Plan d’orientation général - Notaires de Paris, guides thématiques du Minutier).
      contrat d'apprentissage; Meaux (Seine-et-Marne); Saint-Eustache (paroisse); Saint-Honoré (rue); Letexier, Jean; Manche de Rouvier, Jean; Manche de Rouvier, Philippe; peintre; écrivain
    - Contrat de mariage entre François Robelin, marchand mercier, demeurant rue de Pontoise au Marais du Temple, paroisse Saint-Nicolas des Champs, fils de Pierre Robelin, bourgeois de Paris, décédé, et de Anne Rasoner, d'une part, et Hélène Messager, fille d'honorable personne Thierry Messager, bourgeois de Paris, marchand mercier, demeurant sur le Pont Notre Dame, paroisse Saint-Symphorien en la Cité et d'honorable personne Geneviève Carmoy, d'autre part., 7 mai 1634; MC/ET/VII/23
      contrat de mariage; Marais (quartier); Notre-Dame (pont); Pontoise (rue de); Temple (quartier); Carmoy, Geneviève; Messager, Hélène; Messager, Thierry; Rasoner, Anne; Robelin, François; Robelin, Pierre; commerçant
    - Déclaration écrite entièrement de la main de Catherine de Gonzague, mère du duc de Longueville, déposée par son fils., 7 mai 1634; MC/ET/VII/23
      déclaration; Gonzague, Catherine de
    - Vente de bateau par les voituriers par eau demeurant quai de la Mégisserie., 19 mai 1634; MC/ET/VII/23
      acte de vente
    - Contrat de mariage entre Pierre Bailly, majeur, âgé de 26 ans, receveur de la terre et seigneurie de Verneuil sur Oise, logé hors et proche la Porte Saint-Honoré, demeurant à Verneuil sur Oise, fils d'Étienne Bailly, marchand, demeurant à Fontenoy, pays du Maine et de Marie (?), décédée, d'une part, et Anne Filleux, fille d'honorable personne Jean Filleux, tailleur d'habits en la grande ecurie du Roi, demeurant aux Halles à l'Enseigne le Precheur, paroisse Saint-Eustache et de Madeleine Lescuyer, demeurant aux Halles à l'Enseigne le Precheur, paroisse Saint-Eustache, d'autre part., 25 mai 1634; MC/ET/VII/23
      Le futur de présent chez le sieur Escuyer; les parents de la future habitent à la Maison ou pend pour enseigne le Precheur.
      Précisions sur les lieux: Paris--Saint-Honoré (porte, quartier)
      contrat de mariage; Halles centrales; Prêcheur (enseigne du); Saint-Honoré (porte); Verneuil-en-Halatte (Oise); Bailly, Etienne; Bailly, Marie; Bailly, Pierre; Filleux, Anne; Filleux, Jean; Lescuyer, Madeleine; commerçant; comptable; tailleur d'habits
    - Contrat de mariage entre Charles Rasseler, tailleur d'habits, demeurant rue des Vieilles Estuves, paroisse Saint-Eustache, fils de Adrien Rasseler, décédé, laboureur, demeurant à Sainte-Jambe (pays de Fere en Tardenois) et de Hélène Le Grand, d'une part, et Marie Beguin, fille majeure, demeurant rue des Estuves, fille de Vincent Beguin, décédé, tonnelier, demeurant à Quanteloup en Normandie et de Catherine de Gisors, décédée, d'autre part., 25 juin 1634; MC/ET/VII/23
      Le futur, natif de Sainte-Jambe, pays de Fere en Tardenois; la future habite en la maison du sieur Villetort.
      contrat de mariage; Fère-en-Tardenois (Aisne); Etuves (rue des); Vieilles-Etuves (rue des); Beguin, Marie; Beguin, Vincent; Gisors, Catherine de; Le Grand, Hélène; Rasseler, Adrien; Rasseler, Charles; Villetort (M.); agriculteur; tailleur d'habits; tonnelier
    - Contrat de mariage entre François Le Camus, bourgeois de Paris, marchand épicier, demeurant rue Darnetal, paroisse Saint-Sauveur, fils d'honorable homme Nicolas Le Camus, bourgeois de Paris, décédé, marchand maître apothicaire, et d'honorable femme Ysabel Du Lac, d'une part, et honorable femme Suzanne Mignon, veuve, demeurant rue Saint-Honoré, paroisse Saint-Eustache, veuve d'honorable homme Claude Le Folain, maître faiseur d'instruments de musique, fille d'honorable homme Philippe ? Mignon, décédé, et d'honorable femme Suzanne Labé, d'autre part., 29 juillet 1634; MC/ET/VII/23
      contrat de mariage; Saint-Honoré (rue); Du Lac, Isabelle; Labé, Suzanne; Le Camus, François; Le Camus, Nicolas; Le Folain, Claude; Mignon, Philippe (?); Mignon, Suzanne; pharmacien; pharmacien; facteur d'instruments de musique; commerçant
    - Contrat de mariage entre François Le Camus, marchand épicier, bourgeois de Paris, demeurant rue Darnetal, fils de défunt Nicolas Le Camus, apothicaire-épicier, bourgeois de Paris, et d'Isabelle Dulac, et Suzanne Mignon, veuve de Claude Lesclan, maître facteur d'instruments, demeurant rue Saint-Honoré, paroisse Saint-Eustache. Parmi les témoins de la fiancée figurent Suzanne Labbé, sa mère, veuve de Jean Mignon, cordonnier et valet de chambre du prince de Condé, Pierre Mignon, son frère, également cordonnier et valet de chambre du prince de Condé. La dot est de 1.800 livres dont 1.400 livres en deniers comptant., 29 juillet 1634; MC/ET/VII/23
      Le Camus, François